# 求助陈版，研发车辆进行出售的会计处理

提问人：liuweisheng 时间：2021-08-02 08:05:06
A公司对外购车进行研发改装，主体都是直接外购，主要改装系车斗的改装，改装成洒水车、垃圾装卸车。 2019 年本公司将车辆购置及其他研发支出计入研发费用，全部费用化； 2020 年此辆改装车可以进行出售，将其出售。 2020 年如何进行处理。(前期的费用化研发是否能资本化为其他流动资产，根据售价差异计入营业外收支）谢谢版主解惑

回答人：chenyiwei
因为“2019年本公司将车辆购置及其他研发支出计入研发费用，全部费用化”，故 2020 年内研发产品实现销售时，应将销售款项全部冲减 2020 年度的研发费用，不应单独确认为营业外收支。